【裁判字號】    89,易,1237
【裁判日期】    891030
【裁判案由】    違反毒品危害防制條例
【裁判全文】
臺灣新竹地方法院刑事判決                        八十九年度易字第一二三七號
    公  訴  人  臺灣新竹地方法院檢察署檢察官
    被      告  甲○○
右列被告因違反毒品危害防制條例案件，經檢察官提起公訴（八十九年度毒偵字第二
三三五號），本院判決如左：
    主  文
甲○○連續施用第二級毒品，累犯，處有期徒刑拾月。
扣案之第二級毒品安非他命貳小包（毛重壹點伍公克），沒收銷燬之。吸食器壹組，
沒收。
    事  實
甲○○自民國八十年間起，曾有五次違反麻醉藥品管理條例案件前科紀錄，並於八十
四年間因違反麻醉藥品管理條例等案件，經本院判處有期徒刑八月確定，甫於八十八
年二月一日執行完畢（起訴書誤載為八十八年一月十一日執行完畢）。又於民國八十
四年間再因違反麻醉藥品管理條例案件逃亡，嗣於毒品危害防制條例修正生效後，經
本院依職權裁定送勒戒處所觀察、勒戒，旋經觀察、勒戒結果，認無繼續施用毒品傾
向，乃經本院於八十七年八月六日以八十七年易緝字第五四號為免刑判決，並於八十
七年八月二十四日判決確定；旋於八十八年間又因施用毒品案件，而經本院以八十八
年度毒聲字第二一０六號刑事裁定送勒戒處所觀察、勒戒，嗣經觀察、勒戒後，乃認
有繼續施用毒品傾向，再經本院以八十九年度毒聲字第八號刑事裁定令入戒治處所施
以強制戒治一年確定，並經本院於八十九年三月七日以八十九年度易字第五五號刑事
判決判處有期徒刑七月，且已判決確定。嗣執行強制戒治屆滿三個月，經評定戒治成
效合格，又經本院以八十九年度毒聲字第一四三五號刑事裁定停止強制戒，停止強制
戒治期間付保護管束（保護管束期間自八十九年七月五日起至九十年一月一日止）。
詎竟仍不知悔改，猶基於施用第二級毒品之概括犯意，自八十九年八月初某日起（起
訴書載為自八十九年八月十四日回溯前九十六小時內某時起）至八十九年九月十三日
晚上八時止，連續在新竹市○○路○段一六三巷一四九號其住處及新竹縣竹東鎮○○
路○段八三九之一號麗今汽車旅館三０二室等處，先後非法施用第二級毒品安非他命
多次。嗣於八十九年八月十四日，經臺灣新竹地方法院檢察署觀護人定期採尿送驗查
獲；復於八十九年九月十四日凌晨三時三十分許，在新竹縣竹東鎮○○路○段八三九
之一號麗今汽車旅館三０二室再度為警查獲，並扣得其持有之第二級毒品安非他命二
小包（毛重一．五公克）及其所有供施用第二級毒品安非他命所用之吸食器一組。案
經新竹縣警察局竹東分局報告臺灣新竹地方法院檢察署檢察官偵查起訴。
    理  由
一、右揭事實業據被告甲○○迭於警訊、偵查中及本院審理時坦承不諱，並有第二級
    毒品安非他命二小包（毛重一．五公克）及吸食器一組扣案足資佐證。且被告於
    八十九年八月十四日在臺灣新竹地方法院檢察署所採之尿液送驗結果，確呈安非
    他命陽性反應，此有臺灣新竹地方法院檢察署受保護管束人尿液檢体監管紀錄表
    暨昭信科技顧問股份有限公司八十九年八月二十五日編號第0000－000號
    濫用藥物陽性檢體檢驗報告在卷可稽。足見被告前開所為自白，確與事實相符。
    再查，被告於民國八十四年間因違反麻醉藥品管理條例案件逃亡，嗣於毒品危害
    防制條例修正生效後，經本院依職權裁定送勒戒處所觀察、勒戒，旋經觀察、勒
    戒結果，認無繼續施用毒品傾向，乃經本院於八十七年八月六日以八十七年易緝
    字第五四號為免刑判決，並於八十七年八月二十四日判決確定；旋於八十八年間
    又因施用毒品案件，而經本院以八十八年度毒聲字第二一０六號刑事裁定送勒戒
    處所觀察、勒戒，嗣經觀察、勒戒後，乃認有繼續施用毒品傾向，再經本院以八
    十九年度毒聲字第八號刑事裁定令入戒治處所施以強制戒治一年確定，並經本院
    於八十九年三月七日以八十九年度易字第五五號刑事判決判處有期徒刑七月，且
    已判決確定。嗣執行強制戒治屆滿三個月，經評定戒治成效合格，又經本院以八
    十九年度毒聲字第一四三五號刑事裁定停止強制戒，停止強制戒治期間付保護管
    束（保護管束期間自八十九年七月五日起至九十年一月一日止）之事實，亦有本
    院八十七年度易緝字第五四號刑事判決暨臺灣新竹地方法院檢察署刑案資料查註
    紀錄表、臺灣新竹地方法院檢察署檢察官８９戒執二字第一九號保護管束指揮書
    、臺灣高等法院被告全國前案紀錄表等附卷可稽。綜上，事證已臻明確，被告犯
    行洵堪認定。
二、核被告所為係三犯毒品危害防制條例第十條第二項之施用第二級毒品罪（最高法
    院八十九年度台非字第九０號刑事判決參照）。又其先後多次施用第二級毒品之
    犯行，時間緊接，手法相同，反覆為之，所犯又係犯罪構成要件相同之罪名，顯
    係基於概括之犯意為之，應依連續犯之規定論以一罪，並依法加重其刑。至被告
    持有第二級毒品安非他命後進而施用，其持有第二級毒品之低度行為，應為施用
    之高度行為所吸收，爰不另論其持有第二級毒品罪。又被告自八十九年八月初起
    至八十九年八月十四日回溯前九十六小時內某時止，非法施用第二級毒品安非他
    命部分雖未經起訴，惟此部分與公訴意旨部分有連續犯之裁判上一罪關係，自仍
    為本件起訴效力範圍所及，本院自得併予審理，一併敘明。又被告曾於八十四年
    間因違反麻醉藥品管理條例等案件，經本院判處有期徒刑八月確定，甫於八十八
    年二月一日執行完畢之事實，亦有前開臺灣新竹地方法院檢察署刑案資料查註紀
    錄表、臺灣高等法院被告全國前案紀錄表在卷足參，茲於執行完畢後五年以內再
    犯有期徒刑以上之本罪，為累犯，應遞加重其刑。爰審酌被告有五次違反麻醉藥
    品管理條例前科紀錄，有前開臺灣新竹地方法院檢察署刑案資料查註紀錄表、臺
    灣高等法院被告全國前案紀錄表在卷足參，再三犯施用第二級毒品之罪，顯然自
    制力薄弱，惟念其所為僅戕害自身身心健康，犯罪手段、情節及所生危害均尚非
    重大，參以其犯罪坦承犯行，態度尚稱良好等一切情狀，酌予量處如主文所示之
    刑。至扣案之第二級毒品安非他命二小包（毛重一．五公克），併依毒品防制條
    例第十八條第一項前段之規定沒收銷燬之。另吸食器一組係被告所有供施用第二
    級毒品安非他命犯罪所用之物，則應依刑法第三十八條第一項第二款規定宣告沒
    收。
三、第按，本案被告於保護管束期間再度施用第二級毒品，固得依毒品危害防制條例
    第二十二條第二項後段規定聲請法院撤銷停止戒治，公訴人亦依此聲請本院以八
    十九年度毒聲字第二三００號刑事裁定撤銷停止戒治，有本院八十九年度毒聲字
    第二三００號刑事裁定在卷足稽。然查，被告前開所為係屬「三犯」毒品危害防
    制條例第十條第二項之施用第二級毒品罪，已如前述，則依毒品危害防制條例第
    二十條第三項規定，似應由公訴人另聲請法院裁定令入戒治處所施以強制戒治，
    而此情形雖造成同時有撤銷停止戒治（即停止之期間，不算入原裁定之強制戒治
    期間內）及另一令入戒治處所施以強制戒治之執行名義，惟此似乃應依保安處分
    執行法之規定，僅就其中最長期間者執行之，附此敘明。
據上論斷，應依刑事訴訟法第二百九十九條第一項前段，毒品危害防制條例第十條第
二項、第十八條第一項前段，刑法第十一條前段、第五十六條、第四十七條、第三十
八條第一項第二款，判決如主文。
本案經檢察官章京文到庭執行職務。
中    華    民    國      八十九      年        十    月      三十      日
                              臺灣新竹地方法院刑事第一庭
                                  法  官  汪 銘 欽
右正本證明與原本無異。
如不服本判決，應於判決送達後十日內向本院提出上訴狀( 應附繕本 )，上訴於
臺灣高等法院。
                                   書記官  吳 鈺 敏
中    華    民    國      八十九      年        十    月      三十      日
附錄本案論罪科刑法條全文：
毒品危害防制條例第十條第二項
施用第二級毒品者，處三年以下有期徒刑。


司法院資訊處製作；財團法人民間司法改革基金會備份。
